臺灣橋頭地方法院行政訴訟判決
111年度交字第67號
原      告  劉士維  

被      告  高雄市政府交通局

代  表  人  張淑娟  
訴訟代理人  蘇健義  
上列當事人間交通裁決事件，原告不服被告民國111年3月14日高
市交裁字第32-BOD168420號裁決書，提起行政訴訟，本院判決如
下：  
    主      文
原告之訴駁回。
訴訟費用新臺幣參佰元由原告負擔。
    事實及理由
一、程序事項：
　　本件為交通裁決事件，依兩造所述各節及卷內資料所示，本
    件事證已臻明確，本院認無經言詞辯論之必要，爰依行政訴
    訟法第237條之7之規定，不經言詞辯論而為判決。
二、事實概要：原告所有0000-00號自用小客車於民國110年10月
    15日7時34分許，在高雄市○○街00號，因「在設有禁止臨時
    停車標線處所臨時停車」交通違規，經民眾提供採證照片提
    出檢舉，由高雄市政府警察局楠梓分局（下稱舉發機關）查
    明違規屬實後逕行舉發，填掣高市警交相字第BOD168420號
    舉發違反道路交通管理事件通知單（下稱系爭舉發違規通知
    單），原告不服舉發，曾於110年12月23日提出陳述，經舉
    發單位查復：舉發無誤。原告仍不服，被告遂依據道路交通
    管理處罰條例（下稱處罰條例）第55條第1項第3款暨違反道
    路交通管理事件統一裁罰基準及處理細則(下稱處理細則）
    第45條規定，開立本件裁決書，裁處原告「罰鍰新臺幣（下
    同）300元整之處分（下稱原處分）」，原告不服，提起本
    訴。
三、原告主張：原告違規地點為保母家，因帶小孩（當時1歲7個
    月大）下車故將原告車輛貼近路邊臨時停放，並打雙黃燈警
    示，原告將小孩送託給保母後即駛離，且該路段上學時間早
    上7時至8時開放停車等語，並聲明：原處分撤銷。
四、被告則以：
（一）本件原告之違規事實有舉發單位111年5月6日高市警楠分
      交字第11171324400號函、111年1月7日高市警楠分交字第
      111700393000號函、採證影片附卷可稽，原告之違規事實
      ，洵堪認定。
（二）原告雖主張「違規地點為保母家，因帶小孩下車將車輛貼
      近路邊臨時停放，送托後立即駛離，該路段上學時間7時
      至8時開放臨時停車」，惟對照處罰條例第55條與第56條
      之條文，可知汽車駕駛人停車之情形共分兩種，其一為停
      車，另一則為臨時停車，而交通標誌標線亦對此為不同劃
      分，若係為禁止臨時停車之處所，不僅於該處之停車行為
      受禁止，即便僅係臨時停車行為亦為法所不許，蓋主管單
      位既將特定地點或路段規劃為禁止臨時停車處所，代表該
      路段或地點之性質特殊，即便係臨時停車之行為亦可能導
      致該處肇事機率增加，或使該處特定功能無法發揮，或造
      成交通阻塞等，是故禁止之。
（三）復檢視採證影片可見：違規地點已依道路交通標誌標線號
      誌設置規則第149條第1項第1款第5目之規定繪設為禁止臨
      時停車處所，其紅線條清晰且明顯，上方亦無任何遮蔽物
      阻擋辨識，則原告不論是否為接送未滿七歲之兒童、行動
      不便之人士上下車，均不得在設有禁止臨時停車標線之處
      所違規停車或臨時停車。然原告車輛顯然已位於禁停紅線
      及道路側溝（水溝蓋）之上方，依影片歷時約4秒鐘，顯
      然已符合在設有禁止臨時停車標線之處所違規停車/臨時
      停車之態樣。又原告車輛停車位置旁之道路寬度迫使小型
      車需跨越雙黃實線，逆向駛入來車道，將影響其他車輛之
      通行，要無疑義。原告既為考領有駕駛執照之人，理應明
      暸道路交通安全規定之意旨，然原告將車輛停放於設有禁
      止臨時停車標線之處所，已嚴重影響其他車輛之通行權，
      並不符處理細則第12條第1項第5款「尚無妨礙其他人、車
      通行」之要件，原告違規臨時停車即非屬「情節輕微者」
      得不予處罰而予以糾正或勸導之情形。是原告於前揭違規
      時間、地點確有「在設有禁止臨時停車標線處所臨時停車
      」之違規事實，被告據以裁處，洵無不合等語，並聲明：
      原告之訴駁回。
五、本院之判斷：
（一）按汽車駕駛人，臨時停車有下列情形之一者，處300元以
      上600元以下罰鍰：三、在設有禁止臨時停車標誌、標線
      處所臨時停車，處罰條例第55條第1項第3款定有明文。次
      按禁止臨時停車線，用以指示禁止臨時停車路段，以劃設
      於道路緣石正面或頂面為原則，無緣石之道路得標繪於路
      面上，距路面邊緣以30公分為度。本標線為紅色實線，道
      路交通標誌標線設置規則第169條第1項及第2項前段分別
      定有明文。又設有禁止臨時停車標誌、標線處所不得臨時
      停車，道路交通安全規則第111條第1項第3款亦有明文。
（二）經查，原告於前揭時地在設有禁止臨時停車標線處所臨時
      停車之行為，經民眾檢具行車紀錄器影像檢舉，由舉發機
      關逕行舉發等情，有系爭舉發違規通知單、原處分、採證
      光碟附卷可參，為兩造所不爭執，且採證光碟經本院當庭
      勘驗，畫面07：34：08～07：34：10原告車輛緊鄰道路右
      側停在紅線上方，有勘驗筆錄附卷可參（見本院卷第83頁
      ），足見原告車輛在設有禁止臨時停車標線處所臨時停車
      ，有違反處罰條例第55條第1項第3款之規定甚明。原告雖
      主張該路段上學時間7時至8時開放臨時停車等語，惟該路
      段固有設立上放學時間開放臨時停車之標誌，然開放臨時
      停車之路段係指原告停車之對向車道（即臨右昌國小），
      並非原告臨時停車之車道路段，有GOOGLE街景圖附卷可稽
      （見本院卷第53頁），故原告主張其臨時停車地點於上學
      時間7時至8時開放臨時停車等語，尚非可採。又原告車輛
      臨時停車，已使同向車輛需跨越雙黃實線，逆向駛入來車
      道，有勘驗筆錄附卷可參（見本院卷第85頁），足見原告
      臨時停車之行為，亦已嚴重影響其他車輛同行，且易生危
      害，則被告於其裁量範圍內據以裁處，即屬有據，於法並
      無不合。
六、綜上所述，原告確有於上開時、地「在設有禁止臨時停車標
    線處所臨時停車」之違規行為，被告依處罰條例第55條第1
    項第3款規定，裁處原告罰鍰300元，核無違誤，原處分即無
    違法，原告訴請撤銷為無理由，應予駁回。
七、本件判決基礎已臻明確，兩造其餘之攻擊防禦方法及訴訟資
    料經本院斟酌後，核與判決不生影響，無一一論述之必要，
    併予敘明。
八、本件第一審裁判費為300元，應由原告負擔，爰確定第一審
    訴訟費用額如主文第2項所示。
九、據上論結，本件原告之訴為無理由，依行政訴訟法第237條
    之7、第237條之8第1項、第98條第1項前段，判決如主文。
中　　華　　民　　國　　111 　年　　8 　　月　　22　　日
　　　　　　　　　行政訴訟庭　法　官　王碩禧　　　
以上為正本係照原本作成。
如不服本判決，應於判決送達後20日內，向本院提出上訴狀並表
明上訴理由（原判決所違背之法令及其具體內容或依訴訟資料可
認為原判決有違背法令之具體事實），其未載明上訴理由者，應
於提出上訴後20日內向本院補提理由書（上訴狀及上訴理由書均
須按他造人數附繕本，如未按期補提上訴理由書，則逕予駁回上
訴），並應繳納上訴裁判費新臺幣750 元。
中　　華　　民　　國　　111 　年　　8 　　月　　22　　日
　　　　　　　　　　　　　　　書記官　陳韋伶